Register to the Polskie Siły Zbrojne, Armia Polska na Wschodzie issuances, 1940-1946
Hoover Institution Archives
- Łączność (Communication), 1940-1946
  - Sprzęt Łączności - Różne - Łącznica telefoniczna 6. i 10. liniowa typu U.C., 1942 (Box-folder 22: 4)
  - Sprzęt Łączności - Różne - Radioodbiornik R. 109, 1944 (Box-folder 22: 5)
  - Szkolenie Ogólne - Łączność, 1943 (Box-folder 22: 6)
  - Szkolenie Ogólne - Łączność w Artylerii, 1942 (Box-folder 22: 7)
  - Szkolenie Ogólne - Nauka Odbioru słuchowego, 1944 (Box-folder 22: 8)
  - Szkolenie Ogólne - Teoria Radiotechniki, Część I, 1943 (Box-folder 22: 9)
  - Szkolenie Ogólne - Teoria Radiotechniki, Część II, 1944 (Box-folder 22: 10)
  - Szkolenie Ogólne - Wiadomości Informacyjne o Radiostacjach Polowych, 1944 (Box-folder 22: 11)
  - Szkolenie Ogólne - Wytyczne - Nauczania Odbioru Słuchowego, 1942 (Box-folder 22: 12)
  - Szkolenie Ogólne - Zasady Radiotechniki, 1943 (Box-folder 22: 13-14)
  - Szkolenie Podstawowe - Dobór Anten i Częstotliwości, 1943 (Box-folder 23: 1)
  - Szkolenie Podstawowe - Dobór Częstotliwościowi Fal Krótkich, 1941 (Box-folder 23: 2)
  - Szkolenie Podstawowe - Instrukcja wykorzystywania i niszczenia urządzeń - i radiotechnicznych, 1941 (Box-folder 23: 3)
  - Szkolenie Podstawowe - Linie Teletechniczne, Część I, 1944 (Box-folder 23: 4)
  - Szkolenie Podstawowe - Linie Teletechniczne, Część II, 1944 (Box-folder 23: 5)
  - Szkolenie Podstawowe - Pluton Łączności Baonu Strzelców, 1942 (Box-folder 23: 6)
  - Szkolenie Podstawowe - Radiowe znaki służbowe - Armii lądowej, 1940 (Box-folder 23: 7)
  - Szkolenie Podstawowe - Sprawozdanie Patrolu “Phantom”, 1945 (Box-folder 23: 8)
  - Szkolenie Podstawowe - Wskazówki, 1943 (Box-folder 23: 9)
  - Urządzenia Pomocnicze - Akumulatory Przenośne, 1943 (Box-folder 23: 10)
  - Urządzenia Pomocnicze - Falomierz, 1942 (Box-folder 23: 11)
  - Urządzenia Pomocnicze - Skrzynka Liniowa, Zestaw Ochronników, Przenośnik Potrójny, 1941 (Box-folder 23: 12)
  - Urządzenia Pomocnicze - Wzmacniacz Mocy Nr. 2, 1945 (Box-folder 23: 13)
  - Urządzenia Pomocnicze - Zespół Spalinowo - Elektryczny 1260 Watów “Onan”, 1945 (Box-folder 23: 14)
- Operacje Desantowe (Landing Operations), 1941-1944
  Composed of manuals on topics of power projections ashore by the use of naval and airborne forces, including: parachute operations, arriving on enemy shores, and combined operations.
  - Desanty Morskie, 1943 (Box-folder 24: 1)
  - Desanty Morskie - Działania Desantowe, 1942 (Box-folder 24: 2)
  - Desanty Morskie - Działania Wojsk Powietrznych, 1943 (Box-folder 24: 3)
  - Desanty Morskie - Operacje Kombinowane, circa 1943 (Box-folder 24: 4)
  - Desanty Morskie - Siły Zbrojne, 1943-1944 (Box-folder 24: 5-6)
  - Desanty Morskie - Wypad 4 Oddziału Szturmowego na Baterię Niemiecką, 1943 (Box-folder 24: 7)
  - Desanty Powietrzne - Organizacja i działanie desantów, 1942 (Box-folder 24: 8)
  - Desanty Powietrzne - Siły Zbrojne, 1943 (Box-folder 24: 9)
  - Desanty Powietrzne - Tłumaczenie, 1942 (Box-folder 24: 10)
  - Desanty Powietrzne - Tymczasowe Instrukcje, 1941 (Box-folder 24: 11)
- Opieka (Welfare), 1942-1946
  Comprised of various manuals on the topics of physical education, hygiene, and health organization for soldiers and military personnel.
  - Higiena - Muchy i ich tępienie, 1942 (Box-folder 24: 12)
  - Higiena - O Higienie w Krajach Tropikalnych, 1943 (Box-folder 24: 13)
  - Higiena - Podręcznik Higieny Wojskowej, 1944 (Box-folder 24: 14)
  - Higiena - Przenośne Aparaty Dezynfekcyjne, 1944 (Box-folder 25: 1)
  - Higiena - Środki zapobiegawcze przeciw malarii, 1942 (Box-folder 25: 2)
  - Higiena - W Sprawie oczyszczania i odkażania wody przeznaczonej do spożycia, 1942 (Box-folder 25: 3)
  - Higiena - Zwalczanie epidemii tyfusu plamistego, 1944 (Box-folder 25: 4)
  - Służba Zdrowia - Aparat Roentgena, 1944 (Box-folder 25: 5)
  - Służba Zdrowia - Biuletyn Służby Zdrowia, 1944 (Box-folder 25: 6)
  - Służba Zdrowia - Eozynofilia Tropikalna, 1946 (Box-folder 25: 7)
  - Służba Zdrowia - Malaria i Walka z Nią, 1943 (Box-folder 25: 8)
  - Służba Zdrowia - Pierwsza Pomoc, 1943 (Box-folder 25: 9)
  - Służba Zdrowia - Przepisy Lekarskie do Określania utraty Zdolności Zarobkowej, 1944 (Box-folder 25: 10)
  - Służba Zdrowia - Przetaczania Krwi, 1943 (Box-folder 25: 11)
  - Służba Zdrowia - Służba Zdrowia w Polu, 1944 (Box-folder 25: 12)
  - Służba Zdrowia - Spostrzeżenia kliniczne, 1943 (Box-folder 25: 13)
  - Służba Zdrowia - Szpital Wojenny, 1944 (Box-folder 25: 14)
  - Służba Zdrowia - Witaminy, 1945 (Box-folder 25: 15)
  - Służba Zdrowia - Wytyczne Ratownictwa Przeciwgazowego, 1944 (Box-folder 26: 1)
  - Służba Zdrowia - Zasady Leczenia Ran Wojennych, 1944 (Box-folder 26: 2)
  - Wychowanie Fizyczne - Program, 1942 (Box-folder 26: 3)
  - Wychowanie Fizyczne - Przepisy Piłki Koszykowej, 1946 (Box-folder 26: 4)
  - Wychowanie Fizyczne - Przepisy Piłki Nożnej, 1946 (Box-folder 26: 5)
  - Wychowanie Fizyczne - Przepisy Piłki Siatkowej, 1946 (Box-folder 26: 6)
  - Wychowanie Fizyczne - Szczypiorniak, 1946 (Box-folder 26: 7)
  - Wychowanie Fizyczne - Zaprawa Fizyczna, 1943 (Box-folder 26: 8)
- Piechota (Infantry), 1941-1946
  Consists of various manuals on the topics of soldier education, infantry regulations, infantry tactics, camouflage, and division into large and small battalions.
  - Biuletyny i Podręczniki - Biuletyn Nr. 4, 1944 (Box-folder 26: 9)
  - Biuletyny i Podręczniki - Biuletyn Nr. 13, 1945 (Box-folder 26: 10)
  - Biuletyny i Podręczniki - Biuletyn Nr. 18, 1945 (Box-folder 26: 11)
  - Biuletyny i Podręczniki - Biuletyn Nr. 19, 1946 (Box-folder 26: 12)
  - Biuletyny i Podręczniki - Biuletyn Nr. 21, 1946 (Box-folder 26: 13)
  - Biuletyny i Podręczniki - Biuletyn Nr. 25, 1945 (Box-folder 26: 14)
  - Biuletyny i Podręczniki - Biuletyn Nr. 26, 1945 (Box-folder 26: 15)
  - Biuletyny i Podręczniki - Podręcznik dla Prac Sztabów Wielkich Jednostek, 1943 (Box-folder 26: 16)
  - Biuletyny i Podręczniki - Podręcznik Instruktora, 1943 (Box-folder 26: 17)
  - Biuletyny i Podręczniki - Vademecum ocen i rozkazów, 1942 (Box-folder 26: 18)
  - Biuletyny i Podręczniki - Wyciągi, 1945 (Box-folder 26: 19)
  - Biuletyny i Podręczniki - Zasady Szkolenia, 1945 (Box-folder 26: 20)
  - Maskowanie - Biuletyn o Maskowaniu, 1944 (Box-folder 27: 1)
  - Maskowanie - Instrukcja Maskowania, 1944 (Box-folder 27: 2)
  - Maskowanie - Ogólna Instrukcja Maskowania, 1941, 1943 (Box-folder 27: 3-4)
  - Oddział i Pododdział - Batalion Piechoty, Część I, 1944 (Box-folder 27: 5)
  - Oddział i Pododdział - Batalion Piechoty, Część V, 1944 (Box-folder 27: 6)
  - Oddział i Pododdział - Batalion Piechoty, Część VIII, 1944 (Box-folder 27: 7)
  - Oddział i Pododdział - Batalion Piechoty, Część VIII, 1944 (Box-folder 27: 8)
  - Oddział i Pododdział - Dywizyjny Pułk Rozpoznawczy, 1943 (Box-folder 28: 1)
  - Oddział i Pododdział - Pluton rozpoznawczy baonu strzelców, 1942 (Box-folder 28: 2)
  - Służba Wewnętrzna - Regulamin, Część I i II, 1941 (Box-folder 28: 3)
  - Służba Wewnętrzna - Regulamin, Część IV, 1941 (Box-folder 28: 4)
  - Służba Wewnętrzna - Regulamin, Część V, 1943 (Box-folder 28: 5)
  - Służba Wewnętrzna - Regulamin, Część VI, 1944 (Box-folder 28: 6)
  - Służba Wewnętrzna - Regulamin, Część VII, 1942 (Box-folder 28: 7)
  - Szkoła Żołnierza - 2 Calowy Miotacz, 1943 (Box-folder 28: 8)
  - Szkoła Żołnierza - Instrukcja Grenadierska, 1942 (Box-folder 28: 9)
  - Szkoła Żołnierza - Instrukcja O Sposobie Noszenia Oporządzenia, 1942 (Box-folder 28: 10)
  - Szkoła Żołnierza - Instrukcja Służby Obserwacyjnej, 1941 (Box-folder 28: 11)
  - Szkoła Żołnierza - Instrukcja Strzelecka, 1941 (Box-folder 28: 12)
  - Szkoła Żołnierza - Instrukcja Walki Bagnetem, 1943 (Box-folder 28: 13)
  - Szkoła Żołnierza - Instrukcja Walki Batalionu Strzelców Przewożonych, 1942 (Box-folder 29: 1)
  - Szkoła Żołnierza - Instrukcja Walki Granatem, 1943 (Box-folder 29: 2)
  - Szkoła Żołnierza - Instrukcja Wyszkoleniowa, Nr. 7, 1943 (Box-folder 29: 3)
  - Szkoła Żołnierza - Instrukcja Wyszkoleniowa, Nr. 9, 1944 (Box-folder 29: 4)
  - Szkoła Żołnierza - Instrukcja Wyszkoleniowa, Nr. 23, 1943 (Box-folder 29: 5)
  - Szkoła Żołnierza - Instrukcja Wyszkoleniowa, Nr. 51, 1945 (Box-folder 29: 6)
  - Szkoła Żołnierza - Instrukcja; Załącznik Piechoty, 1944 (Box-folder 29: 7)
  - Szkoła Żołnierza - Regulamin Piechoty, 1943 (Box-folder 29: 8)
  - Szkoła Żołnierza - Regulamin Polowy, 1943 (Box-folder 29: 9)
  - Taktyka Oddziału i Pododdziału - Natarcie, 1944 (Box-folder 29: 10)
  - Taktyka Oddziału i Pododdziału - Pozorowanie, 1944 (Box-folder 29: 11)
  - Taktyka Oddziału i Pododdziału - Taktyczne Użycie Miotaczy Ognia, 1945 (Box-folder 29: 12)
  - Taktyka Oddziału i Pododdziału - Tymczasowa Instrukcja, 1941 (Box-folder 29: 13)
  - Taktyka Oddziału i Pododdziału - Wytyczne Zwalczania Broni Pancernej z Bliskiej Odległości, 1944 (Box-folder 29: 14)
  - Taktyka Ogólnie - Ogólna Instrukcja Walki, 1946 (Box-folder 30: 1-2)
  - Taktyka Wielkiej Jednostki - Batalion Piechoty, 1944 (Box-folder 30: 3)
  - Taktyka Wielkiej Jednostki - Działania Obronne, 1944 (Box-folder 30: 4)
  - Taktyka Wielkiej Jednostki - Działania Opóźniające, 1946 (Box-folder 30: 5)
  - Taktyka Wielkiej Jednostki - Działania Wojsk w Polu, Część I, 1943 (Box-folder 30: 6)
  - Taktyka Wielkiej Jednostki - Działania Wojsk w Polu, Część II, 1943 (Box-folder 30: 7)
  - Taktyka Wielkiej Jednostki - Działania Wojsk w Polu, Część VI, 1942 (Box-folder 30: 8)
  - Taktyka Wielkiej Jednostki - Działania Wojsk w Polu, Część VIII, 1943 (Box-folder 30: 9)
  - Taktyka Wielkiej Jednostki - Działania Wojsk w Polu, Część IX, 1942 (Box-folder 30: 10)
  - Taktyka Wielkiej Jednostki - Działania Wojsk w Polu, Część X, 1942 (Box-folder 30: 11)
  - Taktyka Wielkiej Jednostki - Działanie Zaczepne, 1944 (Box-folder 30: 12)
  - Taktyka Wielkiej Jednostki - Współdziałanie Wojsk z Lotnictwem, Część I, 1944 (Box-folder 30: 13)
  - Taktyka Wielkiej Jednostki - Współdziałanie Wojsk z Lotnictwem, Część II, 1944 (Box-folder 30: 14)
- Saperzy (Combat Engineers), 1940-1946
  Composed of manuals on the topics of combat engineering, in particular: bridges, roads, tactics, mines, artificial and natural obstacles, and equipment.
  - Biuletyny - Biuletyn Saperski Nr. 2, 1942 (Box-folder 31: 1)
  - Biuletyny - Biuletyn Saperski Nr. 4, 1942 (Box-folder 31: 2)
  - Biuletyny - Informator Saperski, 1945 (Box-folder 31: 3)
  - Drogi - Budowa, Utrzymanie i Naprawa Dróg, 1944 (Box-folder 31: 4)
  - Drogi - Drogi, 1942 (Box-folder 31: 5)
  - Inżynieria Polowa - Beton, 1945 (Box-folder 31: 6)
  - Inżynieria Polowa - Beton-Roboty Betonowe i Żelazobetonowe, 1942 (Box-folder 31: 7)
  - Inżynieria Polowa - Płoty z Walców Dannerta, 1943 (Box-folder 31: 8)
  - Inżynieria Polowa - Płóczka Wodna Saperska, 1941 (Box-folder 31: 9)
  - Inżynieria Polowa - Roboty Obozowe i Zaopatrywanie w Wodę, 1944 (Box-folder 31: 10)
  - Inżynieria Polowa - Schrony Betonowe, 1941 (Box-folder 31: 11)
  - Inżynieria Polowa - Tablice Pomocnicze, 1941 (Box-folder 31: 12)
  - Inżynieria Polowa - Technologia Betonu, 1941 (Box-folder 31: 13)
  - Inżynieria Polowa - Umocnienia Polowe, 1944 (Box-folder 32: 1)
  - Inżynieria Polowa - Zapory, Część I i II, 1943 (Box-folder 32: 2)
  - Miernictwo - Angielski Pomocniczy Sprzęt Pomiarowy, 1941 (Box-folder 32: 3)
  - Miernictwo - Miary, 1943 (Box-folder 32: 4)
  - Miernictwo, 1942 (Box-folder 32: 5)
  - Miernictwo - Normy do doliczania prac saperskich, 1943 (Box-folder 32: 6)
  - Miernictwo - Obliczenia Statyczne, 1942 (Box-folder 32: 7)
  - Ministerstwo, 1941, 1943 (Box-folder 32: 8-9)
  - Ministerstwo - Wykrywacz Min, 1942 (Box-folder 33: 1)
  - Ministerstwo - Zestawy, 1940 (Box-folder 33: 2)
  - Miny - Miny P-Czołgowe Brytyjskie, 1943 (Box-folder 33: 3)
  - Miny - Miny i Pułapki, 1943 (Box-folder 33: 4-5)
  - Miny Przeciwczołgowe i Pułapki, Część I, 1942 (Box-folder 33: 6)
  - Miny Przeciwczołgowe i Pułapki, Część II, 1942 (Box-folder 33: 7)
  - Miny Przeciwczołgowe i Pułapki, Część III, 1942 (Box-folder 33: 8)
  - Miny Przeciwczołgowe i Pułapki, Część IV-V, 1942 (Box-folder 33: 9)
  - Miny Przeciwczołgowe i Pułapki, Część VI, 1942 (Box-folder 33: 10)
  - Mosty Baileya - Filary z Rur dla Mostów Baileya, 1945 (Box-folder 33: 11)
  - Mosty Baileya - Most Baileya, 1943 (Box-folder 34: 1)
  - Mosty Baileya - Most Baileya, Część I, 1944 (Box-folder 34: 2)
  - Mosty Baileya - Most Baileya, Część II, 1945 (Box-folder 34: 3)
  - Mosty Baileya - Most Baileya, Część IV, 1945 (Box-folder 34: 4)
  - Mosty Baileya - Tabele pomocnicze do projektowania mostów Baileya w polu, 1944 (Box-folder 34: 5)
  - Mosty Różne - Most Inglisa Wzór III, 1943-1944 (Box-folder 34: 6-7)
  - Mosty Różne - Most Na Pontonach Składanych, 1942 (Box-folder 34: 8)
  - Mosty Różne - Most Pontonowy Ciężki, 1942 (Box-folder 35: 1)
  - Mosty Różne - Mosty i Przeprawy, 1945 (Box-folder 35: 2)
  - Mosty Różne - Mosty Leżajowe, 1943 (Box-folder 35: 3)
  - Podręczniki - Podręczniki Dowódcy Saperów, 1943 (Box-folder 35: 4)
  - Podręczniki - Podręczniki Saperskie, 1944 (Box-folder 35: 5-6)
  - Podręczniki - Wyciągi z Instrukcji i Sprawozdań z doświadczalnych prac saperów wojsk ZSRR, 1943 (Box-folder 36: 1)
  - Przeszkody Sztuczne i Naturalne - Łodzie - przeprawowe i rozpoznawcze, 1940 (Box-folder 36: 2)
  - Przeszkody Sztuczne i Naturalne - Nieprzyjacielskie Pola Minowe i Ich Przekraczanie, 1944 (Box-folder 36: 3)
  - Przeszkody Sztuczne i Naturalne - Przekraczanie Sztucznych Przeszkód, 1942 (Box-folder 36: 4)
  - Przeszkody Sztuczne i Naturalne - Przeprawy, 1942 (Box-folder 36: 5)
  - Sprzęt Inżynieryjny - Dźwig Wieżowy Atherton’a, 1943 (Box-folder 36: 6)
  - Sprzęt Inżynieryjny - Dźwigi i Bloki, 1942 (Box-folder 36: 7)
  - Taktyka - Miotacze ognia i walka z nimi, 1942 (Box-folder 36: 8)
  - Taktyka - Rozkazodawstwo Polowe w Ramach Saperów Dywizyjnych, 1944 (Box-folder 36: 9)
  - Taktyka - Saperskie przygotowanie, 1943 (Box-folder 36: 10)
  - Taktyka - Saperzy w Obronie Stałej, 1946 (Box-folder 36: 11)
  - Taktyka - Użycie i Działania Oddziałów Szturmowych, 1941 (Box-folder 36: 12)
  - Taktyka - Użycie Świecy Dymnej, 1944 (Box-folder 36: 13)
- Służby Zaopatrzeniowe (Supply Services), 1941-1945
  Consists of various manuals on the topics of storage of supplies, transport and division of ammunition, and packaging and securing of supplies in different divisions.
  - Amunicja - Amunicja Artyleryjska, 1941 (Box-folder 37: 1)
  - Żywność - Biuletyny Nr.4 - Nr.8, circa 1945 (Box-folder 37: 2)
  - Organizacja - Nowa Organizacja Parków Materiałowych na Środkowym Wschodzie, 1943 (Box-folder 37: 3)
  - Organizacja - Pakowanie Materiałów Wojskowych w Oddziałach, 1944 (Box-folder 37: 4)
  - Organizacja - Przewóz i Rozdział Amunicji, 1945 (Box-folder 37: 5)
  - Organizacja - Słownik Angielski i Angielsko-Polski, 1945 (Box-folder 37: 6)
- Topografia (Topography), 1942-1944
  Composed of manuals on the topics of topography, in particular: educational manuals on how to read maps, manual on the topography of Turkey, and manual on the topography of the Balkan countries.
  - Mapa Turcji, 1942 (Box-folder 37: 7)
  - Mapy Krajów Bałkańskich, 1942 (Box-folder 37: 8)
  - Nauka Czytania Mapy, 1944 (Box-folder 37: 9)
  - Zasadnicze Wiadomości, 1942 (Box-folder 37: 10)
- Transport, 1941-1945
  Comprised of manuals regarding land and air transports, in particular: use of pack animals for transport on land, use of aircraft transport, and guidelines for aircraft transport.
  - Powietrzny - Wskazówki o Transporcie Powietrznym, 1944 (Box-folder 37: 11)
  - Powietrzny - Zaopatrywanie Przez Samoloty, 1944 (Box-folder 37: 12)
  - Przewóz Pojazdami Mechanicznymi - Dyscyplina Ruchu Pojazdów Mechanicznych, 1945 (Box-folder 37: 13)
  - Przewóz Pojazdami Mechanicznymi - Instrukcja o sposobie użycia samochodu, 1943 (Box-folder 37: 14)
  - Przewóz Pojazdami Mechanicznymi - Instrukcja Techniczna, 1944 (Box-folder 37: 15)
  - Przewóz Pojazdami Mechanicznymi - Organizacja i Działanie, 1943 (Box-folder 38: 1)
  - Przewóz Pojazdami Mechanicznymi - Organizacja Ruchu i Oddziałów, 1942 (Box-folder 38: 2)
  - Przewóz Pojazdami Mechanicznymi - Przepisy Ruchu Motorowego, 1945 (Box-folder 38: 3)
  - Przewóz Pojazdami Mechanicznymi - Ruch Kolumn Motorowych, 1944 (Box-folder 38: 4)
  - Przewóz Pojazdami Mechanicznymi - Walka Batalionu Strzelców, 1942 (Box-folder 38: 5)
  - Przewóz Pojazdami Mechanicznymi - Wykresy Marszowe, 1943 (Box-folder 38: 6)
  - Przewóz Pojazdami Mechanicznymi - Wytyczne Dla Kierowania Wojskowym Ruchem Drogowym, 1943 (Box-folder 38: 7)
  - Szkolenie Kierowców - Instrukcja o Postępowaniu w Razie Wypadku Wojskowego, 1943 (Box-folder 38: 8)
  - Szkolenie Kierowców - Szkolenie Motocyklistów, 1941 (Box-folder 38: 9)
  - Szkolenie Kierowców - Vade Mecum, Żołnierza-Kierowcy, Część I, 1941 (Box-folder 38: 10-11)
  - Szkolenie Kierowców - Vade Mecum, Żołnierza-Kierowcy, Część II, 1943 (Box-folder 39: 1-2)
  - Szkolenie Kierowców - Wskazówki Dla Kierowcy Wojskowego Pojazdu, 1944 (Box-folder 39: 3)
  - Tabor Przewozowy-Obsługa Techniczna - B.S.A Motocykl Solo 500 cm, 1944 (Box-folder 39: 4)
  - Tabor Przewozowy-Obsługa Techniczna - Diagrams for Blackboard Work, 1943 (Box-folder 39: 5)
  - Tabor Przewozowy-Obsługa Techniczna - Instrukcja Naprawy Opon Dużych, 1945 (Box-folder 39: 6)
  - Tabor Przewozowy-Obsługa Techniczna - Instrukcja o Zakładaniu Łańcuchów, 1944 (Box-folder 39: 7)
  - Tabor Przewozowy-Obsługa Techniczna - Instrukcja Techniczna Nr. 11, 1945 (Box-folder 39: 8)
  - Tabor Przewozowy-Obsługa Techniczna - Kontrola Utrzymania, 1945 (Box-folder 40: 1)
  - Tabor Przewozowy-Obsługa Techniczna - Mierniki Elektryczne, 1944 (Box-folder 40: 2)
  - Tabor Przewozowy-Obsługa Techniczna - Motocykl Norton, 1944 (Box-folder 40: 3)
  - Tabor Przewozowy-Obsługa Techniczna - Opieka Fachowa nad Wojskowym Pojazdem Mechanicznym, 1941 (Box-folder 40: 4)
  - Tabor Przewozowy-Obsługa Techniczna - Pogadanka o Oponach, 1943 (Box-folder 40: 5)
  - Tabor Przewozowy-Obsługa Techniczna - Przegląd, Utrzymanie i opieka nad Wojskowym Pojazdem Mechanicznym, 1941 (Box-folder 40: 6)
  - Tabor Przewozowy-Obsługa Techniczna - Samochód - Ford - Ciężarowy, 1941 (Box-folder 40: 7)
  - Tabor Przewozowy-Obsługa Techniczna - Służba Warsztatowo-Naprawcza w Polu, 1944 (Box-folder 40: 8)
  - Tabor Przewozowy-Obsługa Techniczna - Urządzenia Regulujące, 1944 (Box-folder 40: 9)
  - Tabor Przewozowy-Obsługa Techniczna - Uszczelnianie Pojazdów Mechanicznych, 1942 (Box-folder 40: 10)
  - Tabor Przewozowy-Obsługa Techniczna - Znaki, circa 1943 (Box-folder 40: 11)
  - Zwierzęcy - Muły, 1945 (Box-folder 40: 12)